diramos14@gmail.com +54 9 1134149330



DILAN RAMOS

He obtenido numerosas experiencias hacia el trato con clientes en los últimos 12 años. Soy responsable y me adapto rápido a diversas tareas. Aprendo fácilmente, tengo la habilidad del liderazgo y la capacidad del trabajo en equipo. Planifico estrategias personales y grupales para cumplir con objetivos, crecer y seguir desarrollándome profesionalmente.

EDUCACIÓN

Escuela de Arte Multimedial Da Vinci

2019 - en curso | Diseño Web

Lenguas Vivas

2014-2016 | Traductorado Técnico-Científico-Literario en Inglés

HABILIDADES

- Inglés avanzado
- XHTML, HTML, CSS
- Bootstrap
- WordPress
- JavaScript, JSON, jQuery
- Marketing Digital
- UX
- Photoshop & Illustrator
- Adobe Experience Manager
- Figma
- Jira
- GitHub
- InVision
- BazaarVoice
- Google Ads, My Business, Partners, Merchant Center
- Google Analytics, Tag Manager
- Redes sociales
- Paquete Office

INTERESES

Cocina Naturaleza Reciclaje Deporte Meditación Lectura Viajar

EXPERIENCIA

• 2022-actual

WORDPRESS DEVELOPER AccelOne

- Desarrollo de páginas desde Figma mediante temas y plugins, html5. css y js. Uso de Divi web builder.
- Trabajo en equipo para la resolución de problemas de visualización, interacción, navegación y experiencia del sitio web.
- Optimización de rendimiento y funcionalidad.

• 2019-2021

SEO SPECIALIST Cheil Argentina - Samsung SEASA

- SEO Specialist: Análisis y desarrollo de estrategias de SEO para mejorar el rendimiento del sitio ecommerce. Investigación de las oportunidades del mercado local, mediate el tráfico, rankings, conversiones y datos off-site. Optimización on-site y revisión de las mejores prácticas UX para el sitio.
- Web Publisher: Administración del sitio web para Argentina, Paraguay y Uruguay. Creación y revisión UX de las páginas existentes. Implementación de pixeles de seguimiento.
- Referente: Matías Tridico +54 9 11 5645-2354

• 2016-2019

TEAM LEADER Cognizant - Google Ads

- Líder del equipo de nuevos ingresos y del equipo de atención por chat.
 Seguimiento individual y grupal, desarrollo de estrategias para alcanzar los objetivos del proyecto.
- Trainer: capacitador de las plataformas de Google y del proyecto.
- Subject Matter Expert: resolución de consultas internas de los agentes de la operación.
- Online Specialist: asesoría por teléfono, email y chat de las plataformas Google Ads, Analytics, Merchant Center, Tag Manager para LATAM. Optimización y estrategias de marketing de cuentas high value.
- Referente: Marcelo Nasillo +54 9 11 5111-4265